臺灣板橋地方法院刑事判決　　　　　　　　　　　　　九十年度易字第一七四八號
　　公　訴　人　臺灣板橋地方法院檢察署檢察官
　　被　　　告　甲○○
右列被告因違反毒品危害防制條例案件，經檢察官提起公訴（八十九年度毒偵字第三
六九五、四二三三號），本院判決如左：
    主  文
甲○○連續施用第二級毒品，累犯，處有期徒刑捌月，扣案之第二級毒品安非他命貳
包（淨重計捌點肆公克）沒收銷燬及吸食器壹個沒收。
    事  實
一、甲○○於民國八十三年間，因違反麻醉藥品管理條例案件，經本院判處有期徒刑
    三月，如易科罰金，以三百元折算一日，於八十四年六月十六日確定，於八十五
    年五月三十一日易科罰金執行完畢；於八十五年間，因贓物案件，經本院判處有
    期徒刑四月，如易科罰金，以三百元折算一日，於八十六年四月七日確定，於八
    十六年十一月二十一日執行完畢；於八十五年間，因違反麻醉藥品管理條例等案
    件，經本院判處應執行有期徒刑一年一月，於八十七年三月二十日確定，於八十
    八年七月十四日縮刑期滿執行完畢；於八十七年間，因贓物案件，經本院判處有
    期徒刑三月，如易科罰金，以三百元折算一日，於八十八年七月一日確定，於八
    十九年三月二十日執行完畢，猶不知檢束慎行。其明知安非他命係八十七年五月
    二十日公布施行，於同年月二十二日生效之毒品危害防制條例第二條第二項第二
    款所規定之第二級毒品，不得施用及持有，且其於八十七年間，因施用毒品案件
    ，經本院以八十七年度毒聲字第八一六號裁定送觀察、勒戒後，認無繼續施用毒
    品之傾向，而經臺灣板橋地方法院檢察署檢察官於八十七年八月十八日以八十七
    年度偵字第一０七四九、一五七八一號為不起訴處分確定。竟基於施用第二級毒
    品安非他命之概括犯意，自八十九年三月二十一日起至同年五月三日止，連續在
    臺北縣板橋市○○路○段一七四巷一六三弄三號二樓住處、臺北縣土城市○○路
    ○段及水源路口等處，施用第二級毒品安非他命多次。嗣於八十九年四月二十九
    日三時三十分許，在臺北縣板橋市○○○路○段七十號前為警首次查獲；於八十
    九年五月五日二十一時五十分許，在臺北縣土城市○○路○段及水源路口為警再
    次查獲，並當場扣得甲○○所有第二級毒品安非他命二包（淨重計八．四公克）
    ，旋經由甲○○帶同警方持臺灣板橋地方法院檢察署檢察官所核發之搜索票，前
    往甲○○之上開板橋市○○路住處執行搜索，並扣得甲○○所有之吸食器一個。
    甲○○因此經本院以八十九年度毒聲字第三０三０號裁定送觀察、勒戒後，認有
    繼續施用毒品之傾向，而經本院以八十九年度毒聲字第三六八０號裁定令入戒治
    處所施以強制戒治。
二、案經臺北市政府警察局文山第一分局及臺北縣警察局永和分局報告臺灣板橋地方
    法院檢察署檢察官偵查起訴。
    理  由
一、右揭事實，業據被告甲○○迭於警訊時、偵查中及本院審理時自白不諱，且被告
    於查獲後之八十九年四月二十九日六時三十分許及八十九年五月六日零時三十六
    分許，分別經警採集其尿液送臺北市立療養院及臺北縣政府衛生局鑑驗結果，均
    確呈（甲基）安非他命陽性反應，此有搜索票、搜索扣押證明筆錄、臺北市政府
    警察局文山第一分局煙毒、麻藥案件尿液委驗單、臺北市立療養院煙毒尿液檢驗
    報告書、臺北縣警察局永和分局毒品案被移送者姓名及代碼對照表、臺北縣政府
    衛生局尿液煙毒檢驗成績書各一份附卷可稽。矧人體吸食安非他命經尿液排出之
    時間，依吸食量多寡、人體代謝功能、吸食者之年齡及性別有所差異，惟一般而
    言，吸食者在九十六小時（即四日）內所排出之尿液均有可能被檢出，此經法務
    部調查局證實，並為本院歷來審理吸食安非他命案件之職務上所知悉。復有第二
    級毒品安非他命二包（淨重計八．四公克）及吸食器一個扣案可佐。又該扣案之
    安非他命，經臺北縣警察局永和分局依聯勤二０四廠製造之煙毒品檢驗Ａ包試劑
    初步檢驗結果，確係第二級毒品安非他命之事實，亦有該局查獲涉毒品危害防制
    條例毒品初步鑑驗報告單一紙附卷可稽。再者，被告前因施用毒品案件，經依本
    院八十七年度毒聲字第八一六號裁定送觀察、勒戒後，認無繼續施用毒品之傾向
    ，而經臺灣板橋地方法院檢察署檢察官於八十七年八月十八日以八十七年度偵字
    第一０七四九、一五七八一號為不起訴處分確定在案，被告復於五年內因本件之
    犯行，經本院以八十九年度毒聲字第三０三０號裁定送觀察、勒戒後，認有繼續
    施用毒品之傾向，而經本院以八十九年度毒聲字第三六八０號裁定令入戒治處所
    施以強制戒治等情，業據被告於本院審理時供承在卷，並有臺灣高等法院檢察署
    刑案紀錄簡覆表、在監在押資料表、上開不起訴處分書、本院八十九年度毒聲字
    第三０三０號裁定及臺灣臺北看守所附設勒戒處所有無繼續施用毒品傾向證明書
    、八十九年度毒聲字第三六八０號裁定各一份在卷足憑。是被告再犯施用毒品之
    犯行，事證明確，堪以認定。
二、按安非他命屬中樞神經興奮劑，吸用後會引起不安、頭昏、亢進性反應、失眠、
    焦慮、譫妄、慢性中毒、精神障礙、類似精神分裂症之錯覺、幻覺、妄想及伴有
    行動與性格異常等副作用，並有輕微之成癮性，嚴重危害身心健康，而慣用者由
    於精神錯亂，更具暴力攻擊及反社會行為、自殺等傾向，後果堪慮，尤以戒解不
    易，其毒害不在煙毒之下，是以行政院衛生署於七十九年十月九日以衛署藥字第
    九０四一四二號公告，列入麻醉藥品管理條例第二條第四款所定「化學合成麻醉
    藥品類」管理，並於八十七年五月二十日經修正公佈列入毒品危害防治條例第二
    條第二項第二款之第二級毒品管理，不得非法持有及施用。
三、被告甲○○施用第二級毒品安非他命，核其所為，係犯毒品危害防制條例第十條
    第二項之罪。公訴人就被告自八十九年三月二十一日起至同日後之某日前止之施
    用第二級毒品安非他命犯行雖漏未起訴，本院認此部分與本案論罪科刑（即已起
    訴）部分有連續犯之裁判上一罪關係，亦為起訴之效力所及，本院應併予審理，
    附此明。被告先後多次之犯行，時間緊接，罪名相同，顯係基於概括犯意而為
    ，應依連續犯之規定論以一罪，並加重其刑。被告因施用第二級毒品安非他命而
    非法持有第二級毒品安非他命之低度行為，應為施用之高度行為所吸收，不另論
    罪。又被告曾受如事實欄所述有期徒刑之執行完畢，此有臺灣高等法院檢察署刑
    案紀錄簡覆表一紙在卷可稽，其於五年以內再犯本件有期徒刑以上之罪，為累犯
    ，應依法遞加重其刑。爰審酌被告有上開構成累犯之前科，其智識程度、生活狀
    況，其前因施用毒品案件，經本院裁定送觀察、勒戒後，認無繼續施用毒品之傾
    向，而由臺灣板橋地方法院檢察署檢察官為不起訴處分確定後，再犯本件之罪，
    其事實及證據業如前述，被告施用第二級毒品安非他命，易戕害自己之身心，並
    對社會造成重大危害、被告犯罪之動機、目的、手段、次數、所生之危害及犯罪
    後坦承之態度等一切情狀，量處如主文所示之刑，以示懲儆。
四、扣案之第二級毒品安非他命二包（淨重計八．四公克），均係查獲之毒品，不問
    屬於犯人與否，均應依毒品危害防制條例第十八條第一項前段之規定宣告沒收銷
    燬。又扣案之吸食器一個，係被告所有供犯本件之罪所用之物，業據其於警訊時
    供明在卷，應依刑法第三十八條第一項第二款之規定宣告沒收。
五、移送併辦（臺灣板橋地方法院檢察署九十年度毒偵字第一五四二號）意旨略以：
    被告甲○○於九十年三月十二日至該署報到採尿前之九十六小時內某時，在不詳
    處所施用毒品安非他命，與本件上開論罪科刑部分之犯行有連續犯之裁判上一罪
    關係，而移送併辦云云。經查，被告甲○○經臺灣板橋地方法院檢察署採集其尿
    液送昭信科技顧問股份有限公司鑑驗結果，僅呈嗎啡陽性反應；經本院依職權再
    調取同一尿液送法務部調查局複驗結果，則均確呈嗎啡及甲基安非他命陽性反應
    ，此有昭信科技顧問股份有限公司所出具之濫用藥物陽性檢體檢驗報告及法務部
    調查局檢驗通知書各一份附卷可稽。又被告甲○○因本件上開論罪科刑部分之犯
    行，經本院以八十九年度毒聲字第三六八０號裁定令入戒治處所施以強制戒治後
    ，復經本院於九十年一月五日以九十年度毒聲字第一三號裁定停止戒治，所餘戒
    治期間，付保護管束，而自九十年一月三十一日起至九十年六月五日執行，詎被
    告甲○○竟於停止戒治付保護管束期間之上開推定時間再有施用第一、二級毒品
    之犯行，而經本院於九十年四月十九日以九十年度毒聲字第一五四０號裁定撤銷
    停止戒治，令入戒治處所施以強制戒治等情，業經被告甲○○於本院審理時供承
    不諱，復經本院依職權調閱臺灣板橋地方法院檢察署八十九年度戒執二字第七三
    四號及八十九年度聲停戒二字第四四九號執行卷宗查明屬實，足見被告甲○○就
    上開移送併辦部分之施用毒品安非他命之犯行，係另行起意（被告甲○○就上開
    移送併辦部分之施用毒品海洛因之犯行，亦係另行起意），其與本件上開論罪科
    刑部分之犯行，應係二罪，並無連續犯之裁判上一罪關係，本院即無從併予審理
    ，應退回由檢察官依法辦理，併予明。
據上論斷，應依刑事訴訟法第二百九十九條第一項前段，毒品危害防制條例第十條第
二項、第十八條第一項前段，刑法第十一條前段、第五十六條、第四十七條、第三十
八條第一項第二款，判決如主文。
本案經檢察官蘇揚旭到庭執行職務。
中    華    民    國      九十一        年      七      月    二十四    日
                                      臺灣板橋地方法院刑事第一庭
                                          法  官  楊  千  儀
右正本證明與原本無異。
如不服本判決，應於判決送達後十日內，向本院提出上訴狀。
                                          書記官  吳  河  東
中    華    民    國      九十一        年      七      月    二十六    日
附錄本案論罪科刑法條全文
毒品危害防制條例第十條
施用第一級毒品者，處六月以上五年以下有期徒刑。
施用第二級毒品者，處三年以下有期徒刑。
